臺灣高雄地方法院民事判決　九十三年度訴字第一二六七號
　　原　　　告　乙○○
　　被　　　告　甲○○
當事人間土地所有權移轉登記事件，本院民國九十三年八月二十日言詞辯論終結，判
決如下：
    主    文
被告應將坐落高雄縣杉林鄉○○段四四號面積二０三二平方公尺土地，應有部分六分
之一，辦理所有權移轉登記予原告。
訴訟費用由被告負擔十分之九，其餘由原告負擔。
原告假執行之聲請駁回。
    事實及理由
一、原告起訴主張兩造為兄弟，其母潘連春生前贈與坐落高雄縣杉林鄉○○段四四、
    四四之二、三二八、三三一號等土地予兩造與丙○○，並由兩造協議其中新庄段
    四四號土地分歸原告取得、新庄段四四之二、三二八號土地分歸丙○○（該部分
    另為裁定駁回）取得、新庄段三三一號土地分歸被告甲○○；而其中四四之二號
    土地已依協議贈與丙○○並辦理所有權移轉登記、三三一號土地由被告出售後得
    款花用、乙○○應分得部分因乙○○無法取自耕農身分受限於法令，及無法負擔
    贈與稅而未辦理移轉登記；因潘連春於九十年十二月八日死亡，原告曾訴請履行
    協議，被告於本院九十一年重家訴字第一號事件審理中亦自承願配合登記；原告
    爰本於協議書約定之法律關係，請求被告辦理移轉登記。
    並聲明：求為判決(一)被告應將坐落高雄縣杉林鄉○○段四四號面積二０三二平方
    公尺土地，應有部分六分之一，移轉登記予原告。(二)原告願供擔保請准宣告假執
    行。
二、被告則以：對原告所提協議書之真正不爭執，其中新庄段三三一號土地出售所得
    款項母親拿走新台幣（下同）十萬元，五十五萬元為被告取得等語。並聲明：求
    為判決駁回原告之訴。
三、原告主張兩造為兄弟，因兩造之母潘連春生前將坐落高雄縣杉林鄉○○段四四、
    四四之二、三二八、三三一號等土地贈與兩造與丙○○，兩造並於八十二年二月
    一日協議將其中新庄段四四號土地分歸原告取得、新庄段四四之二、三二八號土
    地分歸丙○○取得、新庄段三三一號土地分歸被告甲○○；而其中四四之二號土
    地已依協議贈與丙○○並辦理所有權移轉登記、三三一號土地出售後由被告得款
    花用、應分歸乙○○部分尚未辦理移轉登記，之後潘連春於九十年十二月八日死
    亡等事實，業據提出土地登記謄本、協議書、土地所有權移轉契約書、土地所有
    權狀及筆錄等為證，且為被告所不爭執，自應認為真實。
四、依原告所提協議書之記載，原告乙○○確分得原登記其母所有之系爭新庄段四四
    號土地，而被告復不爭執協議書之真正，是原告本於協議書約定之法律關係，請
    求被告將因繼承而取得之土地移轉登記予原告，自屬於法有據，應予准許。
五、按得為宣告假執行之判決，以適於強制執行者為限，原告起訴請求被告辦理不動
    產所有權移轉登記，旨在求被告為一定之意思表示，依強制執行法第一百三十條
    規定（現為同法第一百三十條第一項），待判決確定，視為自確定時被告已為意
    思表示，自毋須宣告假執行（最高法院四十九年臺上字第一二二五號判例意旨參
    照）。本件原告陳明願供擔保聲請宣告假執行，因本件係請求為所有權移轉登記
    ，依前開判例意旨不得聲請宣告假執行，應予駁回。
六、本件因事證已臻明確，兩造其餘主張舉證及攻擊防禦方法，經核與判決之結果不
    生影響，無庸逐一論述，併予敘明。
結論：本件原告之訴為一部有理由、一部無理，依民事訴訟法第七十九條、第八十一
條第一款，判決如主文。
中　　　華　　　民　　　國　　九十三　　年　　九　　月　　三　　日
                                民事第五庭
~B法　　　官　林玉心
正本係照原本作成。
如不服本判決，應於送達後廿日內，向本院提出上訴狀並表明上訴理由，如於本判決
宣示後送達前提起上訴者，應於判決送達後十日內補提上訴理由書（須附繕本）。
中　　　華　　　民　　　國　　九十三　　年　　九　　月　　三　　日
~B法院書記官　陳家宏
